臺北高等行政法院裁定
111年度訴字第632號
原      告  李宗哲                               
被      告  臺北大眾捷運股份有限公司

代  表  人  李文宗（董事長）

上列當事人間損害賠償事件，原告提起行政訴訟，本院裁定如下
：
　　主  文
本件移送至臺灣臺北地方法院。
　　理  由
一、國家賠償法第12條規定：「損害賠償之訴，除依本法規定外
    ，適用民事訴訟法之規定。」行政訴訟法第2條規定：「公
    法上之爭議，除法律別有規定外，得依本法提起行政訴訟。
    」其立法理由明載：「人民之訴訟權為憲法所保障，私權爭
    執，得提起民事訴訟；公法上爭議，除法律另有規定，應依
    其他訴訟程序救濟，例如……國家賠償訴訟……等事件外，得依
    本法提起行政訴訟，庶符合有權利即有救濟之原則。……」可
    知，國家賠償事件雖具公法爭議之屬性，然因國家賠償法已
    有特別規定之故，而屬行政訴訟法第2條所稱不得依行政訴
    訟法提起行政訴訟之公法上爭議事件。亦即依國家賠償法提
    起之損害賠償訴訟，應向適用民事訴訟法之管轄民事爭議事
    件之普通法院提起，行政法院並無受理訴訟之權限。雖現行
    行政訴訟法第7條規定容許當事人於同一程序中，合併依國
    家賠償法規定請求損害賠償，惟此限於當事人另有行政訴訟
    合法繫屬於行政法院為前提（最高行政法院民國98年6月份
    第1次庭長法官聯席會議決議㈡參照）。
二、法院組織法第7條之3第1項規定：「法院認其無審判權者，
    應依職權以裁定將訴訟移送至有審判權之管轄法院。但其他
    法律另有規定者，不在此限。」上開規定，依行政法院組織
    法第47條規定，於行政法院準用之。足見我國關於行政訴訟
    與民事訴訟之審判，依現行法律之規定，係採二元訴訟制度
    ，分由不同性質之法院審理。關於因公法關係所生之爭議，
    由行政法院審判；因私法關係所生之爭執，則由普通法院審
    判。準此，當事人如就行政法院無審判權之私法爭議事件或
    法律別有規定由普通法院審判之訴訟事件，誤向行政法院提
    起行政訴訟時，行政法院即應依職權將該訴訟事件移送至有
    受理訴訟權限之普通法院審理。
三、本件原告起訴主張其於111年3月10日上午7時46分許，騎自
    行車上班途中，因捷運淡水站路面不平、破損、龜裂，導致
    其嚴重摔傷，迄111年3月31日均無法工作，被告卻拒絕賠償
    ，導致其長期飽受精神折磨，因捷運站屬於國家設施，故依
    憲法第24條、國家賠償法第3條規定，請求被告賠償其工作
    損失、醫藥費及精神撫慰金，共計新臺幣30萬元等語（本院
    卷第21-23、51頁）。依原告主張本件訴訟之原因事實及法
    律關係以觀，核屬國家賠償之民事事件，且當事人無另有行
    政訴訟合法繫屬於行政法院，依前開說明，行政法院即無審
    判權限，是原告向本院提起本件訴訟，自有違誤，應依前開
    法院組織法規定，依職權裁定移送至有受理訴訟權限之臺灣
    臺北地方法院，爰裁定如主文。
中　　華　　民　　國　　111　 年　　7　  月　　 12　 日
                    臺北高等行政法院第一庭
                              審判長法  官　許瑞助 
                                    法  官　林家賢 
                                    法  官　孫萍萍
上為正本係照原本作成。
如不服本裁定，應於送達後10日內向本院提出抗告狀（須按他造
人數附繕本）。
中　　華　　民　　國　　111　 年　　7　  月　　 12　 日
                                    書記官  李虹儒